臺灣高雄地方法院刑事判決　　　　　　　 94年度易字第891號
公　訴　人　臺灣高雄地方法院檢察署檢察官
被　　　告　乙○○
上列被告因竊盜案件，經檢察官提起公訴（94年度偵緝字第866
號），本院判決如下：
    主  文
乙○○毀越安全設備竊盜，未遂，累犯，處有期徒刑壹年。
    事  實
一、乙○○前於民國（下同）92年間，因公共危險案件，經臺灣
    屏東地方法院判處有期徒刑5 月確定，於93年1 月8日 執行
    完畢，猶不知悔改，復於93年9 月30日上午11 時 許，駕駛
    其所有之車牌號碼7220-JQ （起訴書誤載為7720-JQ）自 用
    小客車，前往丙○○位於高雄縣鳳山市○○路100 巷26號住
    處，竟意圖為自己不法之所有，趁該住處1 樓無人之際，以
    不詳工具折彎該住處1 樓窗戶上鐵窗之鐵條1 根，再打破該
    處窗戶之玻璃窗之玻璃1 塊，毀壞該鐵窗及玻璃窗等安全設
    備，隨後打開窗戶，自窗戶越入該住處1 樓內（侵入住宅部
    分業據丙○○於偵查中撤回告訴），搜尋財物著手竊盜，適
    丙○○在該住處3 樓聽見1 樓開窗聲響，察覺有異，旋下樓
    查看，發見乙○○正自1 樓樓梯爬向2 樓，丙○○即命乙○
    ○離去，乙○○即自該住處1 樓大門走出，駕駛上開車號自
    用小客車離去，致未得逞，嗣丙○○記下該車車號7220-J Q
    報警循線查獲，始知上情。
二、案經高雄縣政府警察局鳳山分局報告臺灣高雄地方法院檢察
    署檢察官偵查起訴。
    理  由
一、訊據被告乙○○固坦承車牌號碼7220-JQ 自用小客車為其所
    有，惟矢口否認有何竊盜犯行，辯稱：案發當天固有駕駛上
    開小客車行駛高速公路，惟因肚子痛，所以下交流道拉肚子
    ，但不知曾否經過鳳山市○○路，且根本未曾侵入被害人丙
    ○○住處行竊，係證人即被害人誤認云云。經查：
  （一）前開事實，業據證人即被害人丙○○於審理時證述甚明
        ，且證人丙○○並供明：其曾於前揭、地正面見及行竊
        之被告，且當庭指認在庭之被告確係行竊之人（見本院
        卷第87～89頁），復有被害人住處窗戶所設鐵窗及玻璃
        窗遭破壞之照片4 幀附卷可稽（參警卷第14至15頁）。
  （二）被告雖一再辯稱係證人即被害人丙○○認錯人云云。惟
        證人除於審理時當庭指認被告，業詳述如前外，更於本
        院審理時證稱：甫生竊案報警時即明確告知員警竊賊係
        駕駛車號7220 -JQ之白色賓士自用小客車離去等詞（見
        本院卷第88頁）；而被告亦於偵、審中均坦認：上開車
        號白色賓士自用小客車確係其所有，且其並未於93年9
        月間將該車借予他人使用等語（見本院卷第28、29頁）
        ，復有上開自用小客車確認被告所有之車籍作業系統
        ─查詢認可資料1 紙在卷可憑，是以除證人即被害人曾
        指認被告係行竊之人外，並明確指證被告駕駛離開犯罪
        現場之車輛之車號、顏色、廠牌，而證人指證之資料均
        與被告所有之上開自用小客車完全相符，已足確認證人
        即被害人之指訴應屬真實無訛。
  （三）綜上所述，本件事證已明，被告空言否認，所辯無非飾
        卸之詞，顯無可取，被告犯行洵堪認定，應予依法論科
        。
二、核被告乙○○持不詳工具破壞證人住處1 樓上開窗戶處之鐵
    窗之鐵條及玻璃窗上玻璃，由該處進入證人之住處搜尋財物
    著手竊盜，而因遭被害人發見以致未竊得任何財物之行為，
    係犯刑法第321 條第2 項、第1 項第2 款毀越安全設備竊盜
    未遂罪。惟就被告破壞鐵窗之鐵條及玻璃窗之玻璃所持用之
    工具，既未扣案，無從判認是否為兇器，自不得就被告有無
    刑法第321 條第1 項第3 款攜帶兇器加重條件行為加以審酌
    ，併予敘明。被告前於92年間，因公共危險案件，經臺灣屏
    東地方法院判處有期徒刑5 月確定，於93 年1月8 日執行完
    畢，有臺灣高等法院被告前案紀錄表1份 在卷可考，其於5
    年內再犯本件有期徒刑以上之罪，為累犯，應依刑法第47條
    加重其刑。又被告之行為雖已搜尋財物著手實施竊盜，然既
    尚未竊得任何財物，核屬未遂，應依刑法第26條前段規定，
    按既遂犯之刑減輕之，並依法先加後減之。爰審酌被告於77
    、78、79、82年間均曾因竊盜案件，先後經法院判處罪刑確
    定在案，且82年間所犯竊盜案件，並遭判處強制工作，均執
    行完畢，孰知其又為本件竊盜犯行，顯見素行不良，復就其
    侵入他人住宅內行竊，尤損被害人之居家安全，損害非輕，
    又其犯罪後竟仍矢口否認犯行，態度惡劣等一切情狀，量處
    如主文所示之刑。至被告毀壞鐵窗及玻璃所用之不詳工具，
    既未扣案，且根本不知為何物，又僅屬犯罪所用之物，本院
    認毋庸為沒收之諭知，附此敘明。
據上論結，應依刑事訴訟法第299 條第1 項前段，刑法第321 條
第1 項第2 款、第2 項、第26條前段、第47條，判決如主文。
本案經檢察官甲○○到庭執行職務。
中　　華　　民　　國　　94　　年　　9 　　月　　28　　日
　　　　　　　　　刑事第二庭審判長法　官　邱永貴
　　　　　　　　　　　　　　　　  法　官　何佩陵
                                  法  官  高思大
右正本證明與原本無異。
如不服本判決，應於判決送達後10日內向本院提出上訴狀，上訴
於台灣高等法院高雄分院（須附繕本）。
中　　華　　民　　國　　94　　年　　9 　　月　　29　　日
                                  書記官  蔡語珊
附錄條文：
刑法第321條第1 項第2 款、第2 項：
犯竊盜罪而有左列情形之一者，處6 月以上、5 年以下有期徒刑
：
二　毀越門扇、牆垣或其他安全設備而犯之者。
前項之未遂犯罰之。
